臺灣桃園地方法院刑事判決      
111年度侵訴字第119號
公  訴  人  臺灣桃園地方檢察署檢察官
被      告  OONSAN AUTHAI（中文姓名：吳泰，泰國籍）




指定辯護人  本院公設辯護人彭詩雯  
上列被告因妨害性自主罪案件，經檢察官提起公訴（111年度偵
字第34383號），本院判決如下：
    主  文
甲○○ ○○○      犯攜帶兇器強制性交罪，處有期徒刑捌年。
    事  實
一、甲○○ ○○○      （中文姓名:吳泰，泰國籍）於民國111年7
    月28日下午5時許，在其位於桃園市大溪區(地址詳卷)之員
    工宿舍1樓A室內，見宿舍管理員即代號AE000-A111354號(下
    稱A女)之成年女子在其房內清查衣櫃，因酒後色心大起，竟
    基於加重強制性交之犯意，先將其房門反鎖，不顧A女抗拒
    ，違反A女之意願，持客觀上足以傷害人之生命、身體，可
    為兇器使用之菜刀1把，將A女推坐在地，隔著衣褲撫摸A女
    之胸部（起訴書原誤載亦有撫摸A女之下體，業經公訴檢察
    官當庭刪除更正），並壓住A女之頭部，脅迫A女替其口交至
    射精，強制性交行為得逞。嗣經A女報警處理，員警至上開宿
    舍拘提甲○○ ○○○      ，並於A室內扣得菜刀1把，始知上情
    。
二、案經A女訴由桃園市政府警察局大溪分局報告臺灣桃園地方
    檢察署檢察官偵查起訴。
    理  由
壹、程序部分：
一、本院以下所引用被告甲○○ ○○○      以外之人於審判外之陳
    述，檢察官及被告、辯護人於本院準備程序及審判期日中，
    均同意有證據能力或未對於其證據能力聲明異議（見本院卷
    第28頁至第29頁、第79頁至第82頁），而視為同意該等證據
    具有證據能力，且本院審酌各該證據資料製作時之情況，亦
    無違法不當或證明力明顯過低之瑕疵，以之作為證據應屬適
    當，依刑事訴訟法第159 條之5 規定，認該等證據均具證據
    能力。
二、至於本判決所引用之非供述證據部分，與本案均有關聯性，
    亦無證據證明係實施刑事訴訟程序之公務員以不法方式所取
    得，依刑事訴訟法第158 條之4 之反面解釋，當有證據能力
    ，本院復於審理時，提示並告以要旨，使檢察官及被告、辯
    護人充分表示意見，自得為證據使用。
貳、實體部分：
一、上揭事實，業據被告甲○○ ○○○      於警詢、偵訊、本院準
    備程序及審理時均坦承不諱（見偵字卷第19頁至第27頁、第
    97頁至第99頁，本院卷第28頁、第83頁），核與證人A女於
    警詢、偵訊時證述之情節相符（見偵字卷第31頁至第39頁、
    第125頁至第127頁），復有警員職務報告、外僑居留資料查
    詢、桃園市警察局大溪分局搜索扣押筆錄、扣押物品目錄表
    、被告上半身、案發現場及扣案之菜刀照片、A女所繪現場
    圖、A女與友人間之通訊軟體對話紀錄翻拍照片等件附卷可
    查（第13頁至第14頁、第29頁、第43頁至第51頁、第55頁至
    第62頁、第65頁至第77頁、第63頁、第135頁至第139頁），
    另有扣案之菜刀1把可佐，足認被告之自白與事實相符，堪
    以採信。本案事證明確，被告犯行堪予認定，應依法論科。
二、論罪科刑
（一）按刑法第222條第1項第8款之攜帶兇器強制性交罪，係以
      行為人攜帶兇器為其加重條件，此所謂兇器，其種類並無
      限制，凡客觀上足對人之生命、身體、安全構成威脅，具
      有危險性之兇器均屬之（最高法院79年度台上字第5253號
      判例參照）。查，扣案之菜刀，甚為鋒利，客觀上足對人
      之生命、身體、安全構成威脅，具有危險性，自屬兇器，
      被告持該菜刀對A女為強制性交犯行，核其所為，係犯刑
      法第222條第1項第8款之攜帶兇器強制性交罪。
（二）爰以行為人之責任為基礎，審酌被告為滿足一己之性慾，
      見室內僅有A女，竟基於強制性交之犯意，以菜刀脅迫A女
      為其口交，除違反A女之身體自主權外，並對A女造成嚴重
      心理創傷，本應從重量刑，然考量被告犯後尚能坦白認罪
      ，尚知悔悟，兼衡其於警詢時自陳為外籍移工、國小畢業
      之教育程度、家庭及經濟狀況小康（見偵字卷第19頁），
      暨犯罪之動機、目的、手段、情節，及迄未賠償A女損害
      等一切情狀，量處如主文所示之刑。
（三）扣案之菜刀1把，固係供被告本案犯罪所用之物，惟尚無
      證據證明為被告所有，爰不予宣告沒收，併此敘明。
據上論斷，應依刑事訴訟法第299 條第1 項前段，刑法第222條
第1項第8款，判決如主文。
本案經檢察官乙○○提起公訴，經檢察官李孟亭到庭執行職務。
中　　華　　民　　國　　111 　年　　10　　月　　13　　日
                  刑事第六庭  審判長法  官  劉淑玲
                                    法  官  何啓榮
                                    法  官  何宇宸
以上正本證明與原本無異。
如不服本判決應於收受判決後20日內向本院提出上訴書狀，並應敘述具體理由。其未敘述上訴理由者，應於上訴期間屆滿後20日內向本院補提理由書(均須按他造當事人之人數附繕本)「切勿逕送上級法院」。 　　　　　　　　　　　　　　　　　　
                                    書記官  趙于萱
中　　華　　民　　國　　111 　年　　10　　月　　14　　日
附錄本案論罪科刑法條：
中華民國刑法第222條
犯前條之罪而有下列情形之一者，處7年以上有期徒刑：
一、二人以上共同犯之。
二、對未滿十四歲之男女犯之。
三、對精神、身體障礙或其他心智缺陷之人犯之。
四、以藥劑犯之。
五、對被害人施以凌虐。
六、利用駕駛供公眾或不特定人運輸之交通工具之機會犯之。
七、侵入住宅或有人居住之建築物、船艦或隱匿其內犯之。
八、攜帶兇器犯之。
九、對被害人為照相、錄音、錄影或散布、播送該影像、聲音、
    電磁紀錄。
前項之未遂犯罰之。